臺灣臺南地方法院刑事判決　　　　　　　100年度易字第845號
公　訴　人　臺灣臺南地方法院檢察署檢察官
被　　　告　莊朝勝
上列被告因竊盜案件，經檢察官提起公訴（100 年度偵緝字第57
4 號），被告於準備程序中就被訴事實為有罪之陳述，經本院合
議庭裁定改由受命法官獨任進行簡式審判程序，判決如下：
    主  文
莊朝勝犯攜帶兇器毀越安全設備竊盜罪，處有期徒刑拾月。
    事  實
一、莊朝勝前已有多次竊盜前科，其意圖為自己不法之所有，於
    民國99年11月12日凌晨4 、5 時許，騎乘機車行經臺南市○
    ○區○○路3 段755 之7 號「華興模型科技」工廠，於該工
    廠外拾獲客觀上可作為兇器使用之破壞剪1 支，即持該破壞
    剪剪斷該工廠為防盜所架之鐵窗上鐵條3 支，並將鐵條折凹
    、毀壞後，打破鐵窗內用以防閑之窗戶玻璃，並踰越上開安
    全設備，攀爬進入由王文生所經營之工廠內，竊取王文生所
    有之電腦（螢幕及主機）3 台（價值新臺幣【下同】9 萬元
    ），得手後，開啟電動鐵門逃離現場，並將上開3 台電腦以
    合計1 萬1000元之價格售予他人，得款花用殆盡。嗣因王文
    生報警處理，因莊朝勝行竊時遭鐵條割傷而遺留血跡於現場
    ，經警採證並比對其他竊案之DNA 資料，查知上情。
二、案經臺南市政府警察局第三分局報告臺灣臺南地方法院檢察
    署檢察官偵查起訴。
    理  由
一、本件被告莊朝勝所犯均為死刑、無期徒刑、最輕本刑3 年以
    上有期徒刑以外之罪，亦非屬高等法院管轄之第一審案件，
    其於準備程序進行中，先就被訴事實均為有罪之陳述，經告
    知簡式審判程序之旨，並聽取檢察官、被告之意見後，本院
    合議庭依刑事訴訟法第273 條之1 第1 項裁定進行簡式審判
    程序，是本案之證據調查，依同法第273 條之2 規定，不受
    同法第159 條第1 項、第161 條之2 、第161 條之3 、第16
    3 條之1 ，及第164 條至第170 條所規定證據能力認定及調
    查方式之限制，合先敘明。
二、訊據被告就前揭犯罪事實於警詢、偵查、本院準備及審理程
    序中均坦承不諱（見偵緝卷第61-62 頁、第44-45 頁、第55
    - 56頁、本院卷第17頁反面、第20頁反面），核與證人即被
    害人王文生於警詢中證稱電腦（螢幕及主機）失竊過程相符
    （見警卷第1 頁正反面），復有(1)臺南市政府警察局100 年
    1 月6 日南市警鑑字第1002200008號鑑驗書、(2)臺南縣警察
    局97年1 月9 日南縣警鑑字第0972200092號鑑驗書、(3)內政
    部警政署刑事警察局100 年1 月3 日刑醫字第0990162221號
    鑑定書（本件現場遺留之血跡跡證送鑑結果）、(4)臺南縣警
    察局98年10月21日南縣警鑑字第0982201326號鑑驗書各1 份
    在卷可稽（見警卷第4-7 頁），比對該4 件竊案遺留之DNA
    跡證，均與被告之DNA 型別相符，此外，尚有刑案現場勘察
    紀錄表1 份（見警卷第8-9 頁）、刑案現場照片19張（見警
    卷第18-27 頁）、勘察採證同意書1 張（見警卷第28頁）、
    證物清單1 張（見警卷第29頁）附卷可參，堪認被告上開任
    意性之自白，確均與事實相符。本件事證明確，被告犯行洵
    堪認定，應予依法論科。
三、論罪科刑：
  (一)被告行為後，刑法第321 條第1 項業於100 年1 月26日修正
    公布，並於同年月28日生效施行，關於刑法變更後之新舊法
    律適用問題，應依刑法第2 條第1 項「行為後法律有變更者
    ，適用行為時之法律。但行為後之法律有利於行為人者，適
    用最有利於行為人之法律」規定，依「原則從舊、例外從輕
    」以為決定。又刑法第321 條第1 項第2 款、第3 款之加重
    構成要件本身於此次雖未經修正，惟同條項第1 款所定「於
    夜間侵入住宅或有人居住之建築物、船艦，或隱匿其內而犯
    之者」，則修正為「侵入住宅或有人居住之建築物、船艦或
    隱匿其內而犯之者」，且同條項法定刑亦由「6 月以上5 年
    以下有期徒刑」，修正為「6 月以上5 年以下有期徒刑，得
    併科新臺幣10萬元以下罰金」。準此，刑法第321 條第1 項
    第2 款、第3 款所定之加重構成要件，於上開規定修正前後
    仍屬一致，並無不同，然同條項第1 款修正後之規定並未較
    有利於被告，且同條項已增加得併科罰金刑之規定，法定刑
    顯較諸修正前提高，此既涉及科刑規範之變更，自有新舊法
    比較之必要，而經比較結果，修正後規定亦未有利於被告，
    依刑法第2 條第1 項前段規定，自應適用被告行為時即修正
    前刑法第321 條第1 項第2 款、第3 款之規定論處，合先敘
    明。
  (二)按刑法第321 條第1 項第2 款之「其他安全設備」，指門扇
    、牆垣以外，依通常觀念足認防盜之一切設備而言，如門鎖
    、窗戶等（最高法院45年台上字第1443號、55年台上字第54
    7 號判例意旨可資參照）。準此，為防盜另外裝設之鐵窗、
    窗戶，自屬「其他安全設備」無訛。查本件被告毀壞鐵窗之
    鐵條、打破鐵窗內用以防閑之窗戶玻璃，並踰越上開安全設
    備，自該鐵窗、玻璃窗戶入內行竊，自應以「毀越安全設備
    」論斷。
  (三)又刑法第321 條第1 項第3 款之攜帶兇器竊盜罪，係以行為
    人攜帶兇器竊盜為其加重條件，此所謂兇器，其種類並無限
    制，凡客觀上足對人之生命、身體、安全構成威脅，具有危
    險性之兇器均屬之，且祇須行竊時攜帶此種具有危險性之兇
    器為已足，並不以攜帶之初有行兇之意圖為必要（最高法院
    79年度台上字第5253號判例可參）。茲本件被告於行竊時攜
    帶拾獲之破壞剪1 支，用以剪斷上述鐵窗之鐵條，衡情，既
    能毀壞質地堅硬之鐵條，該破壞剪在客觀上自足以傷害人之
    身體及危害人之生命，顯具危險性，應認屬刑法第321 條第
    1 項第3 款之兇器至明。
  (四)核被告所為，係犯修正前刑法第321 條第1 項第2 、3 款攜
    帶兇器毀越安全設備竊盜罪。被告毀壞安全設備（鐵窗、窗
    戶玻璃）入內行竊，其毀壞行為即屬毀損器物，已結合於所
    犯加重竊盜之罪質中，應包括於竊盜行為內，不另構成毀損
    器物罪。爰審酌被告不知自食其力，一再竊取他人財物，犯
    罪所得非輕，並造成被害人之損失非淺，且迄今未賠償被害
    人損害，其犯罪之動機係因毒品案件遭重判而心有未甘，在
    通緝期間又犯下數次竊盜案件，暨其品性、智識、生活狀況
    等一切情況，量處如主文所示之刑。又被告行竊時拾獲而攜
    帶之破壞剪1 支，並非被告所有，業據被告供承在卷（見本
    院卷第21頁反面- 第22頁），爰不宣告沒收。
四、被告請本院查明本案有無重複起訴之問題，經本院逐一查詢
    被告99年迄今所犯經檢察官起訴之竊盜案件，均與本案檢察
    官起訴之犯罪事實不同，本案無重複起訴之問題，併此敘明
    。
據上論斷，應依刑事訴訟法第273 條之1 第1 項、第299 條第1
項前段，刑法第2 條第1 項前段、修正前刑法第321 條第1 項第
2 款、第3 款，判決如主文。
本案經檢察官薛雯文到庭執行職務
中    華    民    國   100    年    9     月     1    日
                  刑事第十庭    法  官  羅郁棣
以上正本證明與原本無異。
如不服本判決應於收受本判決後10日內向本院提出上訴書狀，並
應敘述具體理由。其未敘述上訴理由者，應於上訴期間屆滿後20
日內向本院補提理由書狀（均須按他造當事人之人數附繕本）「
切勿逕送上級法院」。
                                書記官  黃玉秀
中    華    民    國   100    年    9     月     1    日
附錄所犯法條：
修正前中華民國刑法第321條
（加重竊盜罪）
犯竊盜罪而有左列情形之一者，處6 月以上、5 年以下有期徒刑
：
一、於夜間侵入住宅或有人居住之建築物、船艦或隱匿其內而犯
    之者。
二、毀越門扇、牆垣或其他安全設備而犯之者。
三、攜帶兇器而犯之者。
四、結夥三人以上而犯之者。
五、乘火災、水災或其他災害之際而犯之者。
六、在車站或埠頭而犯之者。
前項之未遂犯罰之。